【裁判字號】    97,審訴,636
【裁判日期】    971031
【裁判案由】    清償借款
【裁判全文】
臺灣臺北地方法院民事判決             97年度審訴字第636號
原      告  臺北富邦商業銀行股份有限公司
法定代理人  丁○○
訴訟代理人  丙○○
被      告  坤保實業有限公司
兼法定代理  甲○○
人
被      告  乙○○
當事人間請求清償借款事件，經本院於中華民國97年10月28日言
詞辯論終結，判決如下：
    主      文
被告應連帶給付原告新台幣肆佰拾伍萬零肆佰柒拾玖元，及如
附表所示之利息、違約金。
訴訟費用新台幣肆萬肆仟壹佰陸拾肆元由被告連帶負擔。
本判決於原告以新台幣壹佰伍拾萬元或同面額之中央政府建設公
債九十六年度甲類第五期債票為被告供擔保後，得假執行。
    事實及理由
甲、程序方面：
    兩造業於保證書第三條、約定書第十一條、授信約定書暨綜
    合額度契約「壹、授信共通約款」第十六條約定合意以原告
    總行所在地法院即本院為第一審管轄法院，有保證書、約定
    書、授信總約定書暨綜合額度契約在卷可稽，故本院自有管
    轄權，合先敘明。
乙、得心證之理由：
一、原告主張：
  (一)被告坤保實業有限公司以被告甲○○、乙○○為連帶保證人
    ，於民國94年7月1日向原告借款二筆，各為新台幣（下同）
    1,500,000元、1,500,000元，約定借款期間均自94年7 月1
    日起至99年6月30日止，利息分別按原告牌告基準利率加
    1.19%及1.39%機動利率計算，以每一個月為一期，依年金法
    計算月付金，按月平均攤還本息，若未按期清償者，其逾期
    清償在六個月以內者，按上開利率10%，超過六個月者，超
    過部分按上開利率20%計付違約金。
  (二)嗣被告坤保實業有限公司再以被告甲○○、乙○○為連帶保
    證人，於96年6月4日與原告簽訂授信總額度為3,000,000 元
    之授信約定書暨綜合額度契約，同時並以動用申請書向原告
    借款二筆，各為1,500,000元、1,500,000元，約定借款期間
    均自96年6月4日起至97年5月30日止，利息分別按原告牌告
    基準利率加1.19%及1.39%機動利率計算，按月計付，若未按
    期清償者，其逾期清償在六個月以內者，按上開利率10 %，
    超過六個月者，超過部分按上開利率20%計付違約金。
  (三)詎被告坤保實業有限公司就前開(一)二筆借款自97年6月1日起
    即未依約償還本息，前開(二)二筆借款則已於97年5月30日屆
    期，依約定書第六條第一款、授信約定書暨綜合額度契約「
    壹、授信共通約款」第七條第一款約定，債務視為全部到期
    ，被告即喪失期限利益。屢向被告催討，均置之不理，為此
    爰依消費借貸及連帶保證契約之法律關係，起訴請求被告連
    帶返還借款本息及違約金等語。並聲明：除假執行供擔保金
    額外，如主文所示。
二、被告方面：
  (一)被告坤保實業有限公司、甲○○以：被告確實是借款人、連
    帶保證人，對於原告之請求沒有意見等語，資為抗辯。並聲
    明：原告之訴及假執行聲請均駁回。
  (二)被告乙○○則以：對於原告之請求沒有意見等語，資為抗辯
    。並聲明：原告之訴及假執行聲請均駁回。
三、兩造不爭執之事實：
    本件原告主張如前一所述之事實，已據其提出借據、保證書
    、約定書、授信總約定書、授信核定通知暨確認書、動用申
    請書、放款主檔明細表、台幣放款利率查詢為證。被告對上
    開事實表示不爭執而為自認，自堪信原告主張為真實。
四、從而，原告依消費借貸及連帶保證契約請求被告連帶給付借
    款如主文第一項所示，為有理由，應予准許。
五、訴訟費用之負擔：本件第一審裁判費為44,164元，應由被告
    連帶負擔，爰確定如主文第二項所載。
丙、假執行之宣告：
    原告陳明願供擔保，請求宣告假執行，核無不合，茲酌定擔
    保金額，予以准許。
丁、結論：原告之訴為有理由，並依民事訴訟法第八十五條第二
    項、第三百九十條第二項，判決如主文。
中    華    民    國    97    年    10    月    31    日
                  民事第六庭  法  官  賴錦華
以上正本係照原本作成。
如對本判決上訴，須於判決送達後二十日之不變期間內，向本院
提出上訴狀。
中    華    民    國    97    年    10    月    31    日
                              書記官  張馨文


司法院資訊處製作；財團法人民間司法改革基金會備份。
